臺灣臺中地方法院交通事件裁定　　　 100年度交聲字第1359號
　　　　　　　　　　　　　　　　　 100年度交聲字第1360號
　　　　　　　　　　　　　　　　　 100年度交聲字第1361號
原處分機關　交通部公路總局臺中區監理所臺中市監理站
異　議　人
即受處分人　田梅花
上列受處分人因違反道路交通管理處罰條例案件，對於交通部公
路總局臺中區監理所臺中市監理站民國95年3月10日所為之裁決
（裁監稽違字第裁61-G00000000號裁決書）、民國95年2月8日所
為之裁決（裁監稽違字第裁61-G00000000號裁決書）、民國95年
1月18日所為之裁決（裁監稽違字第裁61-HA0000000號裁決書）
，聲明異議，本院裁定如下：
    主   文
異議均駁回。
    理   由
一、聲明異議人即受處分人田梅花（下稱受處分人）聲明異議意
    旨略以：伊前些陣子收到裁決書通知，才知道有這些違規，
    伊不曾收到過紅單，是否可以申訴查清楚事情，爰聲明異議
    等語。
二、原處分機關即交通部公路總局臺中區監理所臺中市監理站（
    下稱原處分機關）係以：受處分人所有車牌號碼ＨＫ二－七
    三三號重型機車於如附表編號一所示之違規時間、地點，因
    駕駛人行車速度，超過規定之最高時速二十公里以上，經臺
    中市警察局交通警察隊第二分隊依法逕行舉發，又受處分人
    所有車牌號碼ＹＪＵ－四七九號重型機車，分別於如附表編
    號二、三所示之違規時間、地點，分別因如附表編號二、三
    所示之違規事實，經臺中市警察局交通警察隊第二分隊、臺
    中縣警察局交通警察隊分別依違反道路交通管理處罰條例第
    四十條第一項（現行法第四十條）逕行舉發。受處分人各案
    均未曾提出申訴，原處分機關分別於如附表所示之裁決日期
    以如附表所示裁決書裁處如附表所示之裁決內容等語。
三、按受處分人不服道路交通管理處罰條例第八條主管機關所為
    之處罰，得於接到裁決書之翌日起二十日內，向管轄地方法
    院聲明異議，道路交通管理處罰條例第八十七條第一項定有
    明文；次按交通法庭認聲明異議不合法律上之程式或其異議
    權已喪失者，應以裁定駁回之，道路交通事件處理辦法第十
    七條前段亦設有明文規定。又處理違反道路交通管理事件，
    有關文書送達之程序，準用行政程序法送達之規定，違反道
    路交通管理事件統一裁罰標準及處理細則第五條亦定有明文
    。而行政程序法中對於文書送達，於應受送達人之住居所、
    事務所或營業所為之。但在行政機關辦公處所或他處會晤應
    受送達人時，得於會晤處所為之；於應送達處所不獲會晤應
    受送達人時，得將文書付與有辨別事理能力之同居人、受僱
    人或應送達處所之接收郵件人員；又送達不能依前二條規定
    為之者，得將文書寄存送達地之地方自治或警察機關，並作
    送達通知書兩份，一份黏貼於應受送達人住居所、事務所、
    營業所或其就業處所門首，另一份交由鄰居轉交或置於該送
    達處所信箱或其他適當位置，以為送達。前項情形，由郵政
    機關為送達者，得將文書寄存於送達地之郵政機關。寄存機
    關自收受寄存文書之日起，應保存三個月；另對於當事人之
    送達，於應為送達之處所不明者，行政機關得依職權為公示
    送達。行政程序法第七十二條第一項、第七十三條第一項、
    第七十四條分別定有明文。且按受公寓大廈管理委員會僱用
    之管理員，其所服勞務包括為公寓大廈住戶接收文件者，性
    質上應屬全體住戶之受僱人……郵政機關之郵差送達文書於
    住居所、事務所或營業所，不獲會晤應受送達人，而將文書
    付與上開公寓大廈管理員者，為合法送達，至該管理員何時
    將文書轉交應受送達人，對已生之合法送達效力不受影響（
    最高法院九十年度臺抗字第八六號裁定參照）。
四、經查，HK二-七三三號重型機車之車籍資料雖登載車主即受
    處人田梅花地址為「(改制前)臺中縣大里市○○街三七號二
    樓」，惟受處人於監理機關登載之地址則為「臺中市○○區
    ○○街三一八號二樓」，此有車號查詢重型機車車籍資料及
    證號查詢汽車駕駛人資料各一份在卷可稽。且查，受處分人
    係自九十三年十二月十四日起即將戶籍地由「(改制前)臺中
    縣大里市○○街三七號二樓」遷至「臺中市○○區○○街三
    一八號二樓」迄今，且如附表編號一至三號所示之裁決書裁
    處時受處分人住處地址均為：臺中市○○區○○街三一八號
    二樓無誤等節，亦有聲明異議狀、受處分人個人基本資料查
    詢結果、遷徙紀錄資料查詢結果各一份在卷可按。又受處分
    人於本院訊問時亦直承：「(是否曾住在改制前臺中縣大里
    市○○街三七號二樓？)有。」、「(後來搬至何處？)我後
    來直接搬到軍和街的現住地。」、「(自九十三年十二月十
    四日起即將戶籍地由改制前臺中縣大里市○○街37號2樓遷
    至臺中市○○區○○街三一八號二樓迄今？)遷的時間忘記
    了，但是軍和街這邊我已經住了七年。」、「(臺中市○里
    市○○街三七號二樓是租的還是自己的房子？)是租的。」
    、「(搬到軍和街那邊，華城街是否就沒有住了？)是，我後
    來把戶籍遷到軍和街時起就沒有住華城街的地址了。」、「
    (你戶籍有遷到軍和街，車籍地沒有遷？)是的，忘記了。」
    、「(提示監理站送達證書三張，都送到軍和街的地址且有
    管理員代收，有何意見？)我都沒有收到，可能放在信箱我
    沒有收到。」等語在卷。是原處分機關依受處分人當時住處
    「臺中市○○區○○街三一八號二樓」送達並無違誤。
五、本件如附表編號一至三號所示之裁決書經原處分機關依受處
    分人之住所地址以郵政方式掛號寄送後，業分別於「九十五
    年三月十三日」、「九十五年二月十日」、「九十五年一月
    十九日」送達該址，並均由受處分人之受送達住所之接受郵
    件人員即管理員蓋「歐洲風情畫管理室收發章」並簽名收受
    ，嗣受處分人遲至一百年四月二十二日始就該三件裁決提起
    異議等節，此有受處分人聲明異議狀所蓋原處分機關收文章
    一枚可證，復有原處分機關送達證書三份在卷可考，並為受
    處分人於本院訊問時所是認，已足認定。再者，依道路交通
    事件處理辦法第十一條、法院訴訟當事人在途期間標準第四
    條第一項第一款規定，本件受處分人收送送達時與原處分機
    關均位於臺中市，其聲明異議期間無庸扣除在途期間。是揆
    諸上開規定，裁決書係合法送達，自其收受各該裁決書之翌
    日起算二十日為受處分人對於上開裁決書聲明異議之法定期
    間末日，惟受處分人遲至一百年四月二十二日始具狀聲明異
    議，顯已逾道路交通管理處罰條例第八十七條第一項所定之
    二十日不變期間，受處分人對原處分機關上開三件裁決處分
    聲明異議，顯不合法律上之程式，且無從補正，自均應予以
    駁回。
五、據上論斷，應依道路交通管理處罰條例第八十七條第二項、
    道路交通事件處理辦法第十七條前段，裁定如主文。
中    華    民    國   100    年    6     月    13    日
                      交通法庭  法  官  江奇峰
以上正本證明與原本無異。
如不服本裁定應於送達後5日內向本院提出抗告狀。
                                書記官  林素珍
中    華    民    國   100    年    6     月    13    日
附表：
┌──┬───────┬──────┬─────┬──────┬──────┐
│編號│裁決書編號    │違規時間    │違規事實  │原舉發單號  │裁決內容    │
│    ├───────┼──────┤          │            │裁罰主文(新 │
│    │裁決日期      │違規地點    │          │            │臺幣)       │
├──┼───────┼──────┼─────┼──────┼──────┤
│ 1  │裁監稽違字第裁│93年6月10日 │駕駛人行車│中市警交字第│一、罰鍰2,20│
│    │61-G00000000號│17時2分     │速度，超過│G00000000號 │0元整，限於 │
│    ├───────┼──────┤規定之最高│            │95年4月9日前│
│    │95年3月10日   │臺中市○○路│時速20公里│            │繳納。      │
│    │              │一段1220號前│以上      │            │二、逾期不繳│
│    │              │            │          │            │納者：      │
│    │              │            │          │            │（一）自95年│
│    │              │            │          │            │4月10日起加 │
│    │              │            │          │            │倍罰鍰為4,40│
│    │              │            │          │            │0元，並限於 │
│    │              │            │          │            │95年4月24日 │
│    │              │            │          │            │前繳納。    │
│    │              │            │          │            │（二）逾期仍│
│    │              │            │          │            │不繳納者，依│
│    │              │            │          │            │法移送強制執│
│    │              │            │          │            │行。        │
├──┼───────┼──────┼─────┼──────┼──────┤
│ 2  │裁監稽違字第裁│92年10月27日│速限50公里│中市警交字第│一、罰鍰2,20│
│    │61-G00000000號│18時21分    │，時速83  │G00000000 號│0元整，限於 │
│    ├───────┼──────┤公里，超速│            │95年3月11日 │
│    │95年2月8日    │臺中市○○路│33公里滿20│            │前繳納。    │
│    │              │一段1220號前│公里以上  │            │二、逾期不繳│
│    │              │            │          │            │納者：      │
│    │              │            │          │            │（一）自95年│
│    │              │            │          │            │3月12日起加 │
│    │              │            │          │            │倍罰鍰為4,40│
│    │              │            │          │            │0 元，並限於│
│    │              │            │          │            │95年3月26日 │
│    │              │            │          │            │前繳納。    │
│    │              │            │          │            │（二）逾期仍│
│    │              │            │          │            │不繳納者，依│
│    │              │            │          │            │法移送強制執│
│    │              │            │          │            │行。        │
├──┼───────┼──────┼─────┼──────┼──────┤
│ 3  │裁監稽違字第裁│92年8月19日 │行車速限60│中縣警交相字│一、罰鍰1,90│
│    │61-HA0000000號│08時41分    │公里，經測│第HA0000000 │0元整，限於 │
│    ├───────┼──────┤時速74公里│號          │95年2月17日 │
│    │95年1月18日   │臺中縣潭子鄉│，超速14公│            │前繳納。    │
│    │              │（現改制為臺│里未滿20公│            │二、逾期不繳│
│    │              │中市潭子區）│里        │            │納者：      │
│    │              │崇德路二段北│          │            │（一）自95年│
│    │              │上          │          │            │2月18日起加 │
│    │              │            │          │            │倍罰鍰為3,80│
│    │              │            │          │            │0元，並限於 │
│    │              │            │          │            │95年3月4日前│
│    │              │            │          │            │繳納。      │
│    │              │            │          │            │（二）逾期仍│
│    │              │            │          │            │不繳納者，依│
│    │              │            │          │            │法移送強制執│
│    │              │            │          │            │行。        │
└──┴───────┴──────┴─────┴──────┴──────┘